臺灣板橋地方法院民事裁定              100年度聲字第273號
聲  請  人  梁小明
相  對  人  喬富資產管理股份有限公司
法定代理人  宋秀珠
上列當事人間聲請停止執行事件，本院裁定如下：
    主    文
聲請人供擔保新臺幣柒拾貳萬陸仟壹佰柒拾肆元後，本院一００
年度司執字第六六九一五號強制執行事件就相對人以臺灣桃園地
方法院九十二年三月十三日桃園祺民執四字第五九三三號債權憑
證為執行名義之強制執行程序，於本院一００年度訴字第一九八
六號第三人異議之訴事件裁判確定或因撤回、和解等而終結之前
，應暫予停止。
    理    由
一、按有回復原狀之聲請或提起再審或異議之訴，或對於和解為
    繼續審判之請求，或提起告調解無效之訴、撤銷調解之訴，
    或對於許可強制執行之裁定提起抗告時，法院因必要情形或
    依聲請定相當並確實之擔保，得為停止強制執行之裁定，強
    制執行法第18條第2 項定有明文。又法院依強制執行法第18
    條第2 項定擔保金額而准許停止強制執行之裁定者，該項擔
    保係備供債權人因停止執行所受損害之賠償，其數額應依標
    的物停止執行後，債權人未能即時受償或利用該標的物所受
    之損害額，或其因另供擔保強制執行所受之損害額定之，非
    以標的物之價值或其債權額為依據（最高法院86年度台抗字
    第442 號裁判參照）。
二、查聲請人主張相對人以主文所示之債權憑證為執行名義，對
    聲請人聲請強制執行，現為本院100 年度司執字第66915 號
    強制執行事件執行中，聲請人已提起本院100 年度訴字第19
    86號第三人異議之訴事件，且業已取得一審勝訴判決（相對
    人提起上訴中）等情，業據本院調取上開執行卷及本院100
    年度訴字第1986號民事卷查明屬實。依首揭說明，聲請人聲
    請供相當擔保而停止執行，自屬應予准許。又本院100 年度
    訴字第1986號第三人異議之訴，訴訟標的金額為新臺幣（下
    同）4,841,160 元，已逾150 萬元，為得上訴第三審之案件
    。參酌司法院所頒各級法院辦案期限實施要點，第二、三審
    通常程式審判案件之期限分別為2 年、1 年，共計3 年（因
    本案一審已經判決而上訴中，故不加計一審之辦案期間），
    據此預估聲請人獲准停止強制執行，因而致相對人之執行延
    宕期間約為3 年，故相對人因停止執行不當而可能遭受之損
    害應為726,174 元【計算式：4,841,160 元×5%×3 年＝72
    6 ,174元；元以下四捨五入】，此為相對人因聲請人停止執
    行致未能即時受償之損害額，爰酌定如主文第1 項所示之相
    當擔保金額，予以准許。
三、依強制執行法第18條第2項，裁定如主文。
中    華    民    國   100    年    12    月    28    日
                  民事第二庭    法  官  吳振富
以上正本係照原本作成
如對本裁定抗告，應於收受裁定正本送達後10日內向本院提出抗
告狀，並繳納抗告裁判費新台幣1,000元整。
中    華    民    國   100    年    12    月    28    日
                                書記官  吳語杰